【裁判字號】    99,消債更,237
【裁判日期】    991220
【裁判案由】    更生事件
【裁判全文】
臺灣臺中地方法院民事裁定           99年度消債更字第237號
    聲  請  人
    即  債務人  李皓辰
    相  對  人
    即  債權人  豐（台灣）商業銀行股份有限公司
              （原「香港商香港上海匯豐銀行股份有限公司」）
    法定代理人  李鐘培
    相  對  人
    即  債權人  遠東國際商業銀行股份有限公司
                （原「友邦國際信用卡股份有限公司」）
    法定代理人  洪信德
    代  理  人  許家仁
    相  對  人
    即  債權人  永豐商業銀行股份有限公司
    法定代理人  邱正雄
    代  理  人  林美芳
    相  對  人
    即  債權人  誠信資融股份有限公司
    法定代理人  辜昭南
    代  理  人  賴錦新
    相  對  人
    即  債權人  陽光資產管理股份有限公司
    法定代理人  趙榮芳
    代  理  人  張允譯
    相  對  人
    即  債權人  中國信託商業銀行股份有限公司
    法定代理人  辜濂松
    代  理  人  鄭資華
上列當事人間消費者債務清理事件，債務人聲請更生，本院裁定
如下：
    主    文
聲請人即債務人李皓辰自中華民國99年12月20日16時起開始更生
程序。
保全處分之聲請駁回。
    理    由
一、按債務人與金融機構協商成立者，不得聲請更生或清算，但
    因不可歸責於己之事由，致履行顯有重大困難者，不在此限
    ；本條例施行前，債務人依金融主管機關協調成立之中華民
    國銀行公會會員辦理消費金融案件無擔保債務協商機制與金
    融機構成立之協商，準用前項之規定，消費者債務清理條例
    第151條第5項、第 6項分別定有明文。又聲請更生或清算不
    合程式或不備其他要件者，法院應以裁定駁回之，但其情形
    可以補正者，法院應定期間先命補正，復為同條例第八條所
    明定。
二、查聲請人即債務人之財產及收入不足以清償債務（ 973,940
    元），於消費者債務清理條例施行後，曾以書面向最大債權
    銀行「豐（台灣）商業銀行股份有限公司」，請求共同協
    商債務清償方案而不成立，業據提出前置協商不成立通知書
    附卷可稽，足堪採信。次查債務人現任職瑞助營造股份有限
    公司（靜宜體育館），每月薪資約為50,000元等情，並有勞
    工保險被保險人投保資料表、薪資單在卷可按。從而，債務
    人主張無法清償債務等語，應堪採信。
三、然查，本件經依職權向各金融機關債權人函查債務人消費明
    細紀錄顯示，債務人消費內容為預借現金及信用貸款｛91年
    5月24日20,000元、91年6月14日5,000元、91年9月26日20,0
    00元、91年11月6日5,000元、92年4月30日20,000元、92年5
    月50,000元、92年 6月65,000元、92年7月30,000元、92年8
    月8日30,000元、92年 9月86,000元、92年10月2,000元、92
    年11月18日5,000元、92年12月16日20,000元、92年12月12,
    000元、93年1月18,000元、93年2月500,000元（借款人為東
    殿工程有限公司，債務人為法定代理人兼保證人）、93年 3
    月5,000元、93年4月25,000元｝、服飾｛百分百服飾（92年
    12月11日1,580元）｝、五金｛鼎聖五金公司（ 92年12月19
    日1,127元、93年2月1日2,783元、93年3月13日1,924元，尚
    有多筆）、侑昇五金公司（93年2月24日4,336元，尚有多筆
    ）、振宇五金商行、自助 DIY五金超市｝、電信｛中華電信
    （93年2月19日4,743元）、震旦行（92年 8月26日10,200元
    ）｝、保險｛安泰人壽（92年1月24日17,587元、93年1月20
    日17,587元）｝、其他｛大買家（93年1月17日2,174元、93
    年1月20日3,857元）、全家福（93年3月 1日1,300元）、鶴
    曜實業公司（91年10月 2日7,200元）、鶯谷飲食店（93年4
    月4日6,195元）、真快樂飲料店（92年 5月24日13,300元）
    、新光銀樓（92年11月20日2,000元）｝等 ｛另加油站、燦
    坤3C、震旦行、富德商行、文具行、遠百企業、特力翠豐、
    圖書等未予列計｝，而其每月消費額度時有逾越薪資總額之
    情事，此有債權人提出之消費帳明細附卷可稽，矧債務人於
    本院99年12月15日訊問時自承預借現金、信用貸款及五金行
    之消費，係經營東殿工程有限公司時，給付薪資、材料費和
    刷材料等語，此有訊問筆錄附卷可稽，如是上述消費性質非
    生活必要之支出，而係奢侈、浪費之性質。惟因債務人既因
    債務負擔沈重，本院仍准其更生｛本件債務人之薪資約50,0
    00元（目前執行扣薪中1/3），而債務人之債務約980,000元
    ，則債務人所提更生方案應再予提高，始有可能獲得債權人
    等人之可決，附予敘明｝。
四、又債務人之消費內容既如前述，核與消費者債務清理條例第
    134條第4款所稱：「浪費、賭博或其他投機行為，致財產顯
    然減少或負擔過重之債務」等不免責事由相當。再經本院訊
    問各該債權人亦表明反對債務人之更生聲請，未來本件更生
    程序，恐將因其更生方案無法獲致債權人會議通過或法院認
    可而宣告清算，徒增程序勞費，欠缺實益。惟，本院仍認應
    准債務人進入更生程序，提供其更生方案付諸表決之機會，
    爰裁定如主文。
五、至於保全處分部分，因本件既經准予更生，則債權人非依更
    生程序不得行使權利，自無依保全處分再予限制之必要。從
    而，債務人請求保全處分，核無必要，應予駁回。
中    華    民    國    99    年    12    月    20    日
                  民事庭法  官  顏世傑
上為正本係照原本作成
本件不得抗告
本裁定已於99年12月20日16時公告。
中    華    民    國    99    年    12    月    20    日
                        書記官  楊媛筑

司法院資訊處製作；財團法人民間司法改革基金會備份。
